# 资产产权不明确，怎么做账务处理

提问人：圣媛 时间：2020-04-19 08:05:30
国资委下属公司，存在资产产权尚未办理且不明确，比如房屋，土地使用权、项目报建立项手续都为其他政府单位所有，建设资金是本单位支付。请问：怎么做账务处理？

回答人：chenyiwei
不清楚具体情况，建议至少要了解清楚：相关资产是否目前由本公司控制和使用？通过使用该资产所产生的经济利益是否归本企业享有？
根据上述问题的讨论，合理确定这些房屋、土地等能否确认为本公司的资产，以及应确认为何种资产。